# 求助陈版 : 股权盘盈的会计处理。

提问人：csse235 时间：2023-07-16 01:53:35
由于时间久远，已无法查明股权没有入账的原因，现在资产清查，查到了。请问该如何入账。

回答人：chenyiwei
首先，还是尽可能查明该项股权投资的当初形成过程、实际成本和后续发展变化，在此基础上进行重大前期差错的追溯重述会计处理。
其次，如果不切实可行的，则考虑对该项股权投资以当前基准日进行评估，以评估值作为投资成本入账，对应贷记营业外收入等相关科目。后续按长期股权投资准则规范的成本法或者权益法进行账务处理。